【裁判字號】    97,交抗,692
【裁判日期】    970618
【裁判案由】    違反道路交通管理處罰條例
【裁判全文】
臺灣高等法院交通事件裁定             97年度交抗字第692號
  抗  告  人
  即受處分人  甲○○
上列抗告人因違反道路交通管理處罰條例案件，不服臺灣臺北地
方法院，中華民國97年 5月16日所為駁回聲明異議之裁定（97年
度交聲字第1308號），提起抗告，本院裁定如下：
    主  文
抗告駁回。
    理  由
一、抗告意旨略以：抗告人固有於96、97年間違反道路交通管理
    處罰條例案件經受裁罰，惟抗告人業已繳交罰金在案，本於
    一事不二罰原則，不得再為吊扣駕照之處分，且該吊扣駕照
    之處分所依據者為96年二件、97年三件之違規事件，不同年
    度之案件，不得併予計算裁罰，況若須執行吊扣駕照，亦應
    將所繳納之罰金退還抗告人，詎原審法院未查，復以裁定駁
    回抗告人之聲明異議，實有未當，為此依法提起抗告，請求
    撤銷原裁定云云。
二、按汽車駕駛人有違反道路交通管理處罰條例第48條各款情形
    之一者，除依原條款處罰鍰外，並予記違規點數 1點；有違
    反第53條各款情形之一者，記違規點數三點。又汽車駕駛人
    在 6個月內，違規記點共達6點以上者，吊扣駕駛執照1個月
    ；一年內經吊扣駕駛執照二次，再違反第一項各款所列條款
    之一者，吊銷其駕駛執照，道路交通管理處罰條例第63條第
    1  項、第3項前段分別定有明文；另按汽車駕駛人，依第63
    條第 3項前段規定受吊扣駕駛執照處分者，應接受道路交通
    安全講習，道路交通管理處罰條例第24條第1項第5款亦定有
    明文。
三、查抗告人即受處分人甲○○駕駛車牌號碼 125－DG號營業用
    小客車，先後於：(1)民國96年11月4日0時57分，於松壽路與
    3號道路口，有「違反禁止左轉標誌左轉」之違規行為；(2)9
    6年12月4日1時5分，於忠孝東路與復興南路口，有「違規左
    轉」之違規行為；(3)97年3月16日6時19分，於新店市○○路
    口與明德路口，有「紅燈右轉」之違規行為；(4)97年 3月29
    日 1時20分，於羅斯福路與景隆街口，有「未依號誌指示轉
    彎 (左轉) 」之違規行為，經執行勤務之警員發現抗告人有
    上開違反道路交通管理處罰條例之行為，而先後掣單舉發等
    情，此為抗告人所不否認，並有臺北市政府警察局96年11月
    7日北市警交大字第A00WMD433號、 96年12月4日北市警交大
    字第AEW515129號、97年3月29日北市警交大字第 AEW192096
    號及臺北縣政府警察局97年3月16日北縣警交字第 C0000000
    0 號之舉發違反道路交通管理事件通知單影本等附卷可稽。
    茲抗告人上開四次之違規行為係自96年11月4日起至97年3月
    29日止，而抗告人各該違規駕駛行為除受罰鍰處分外，因其
    中3件係違反道路交通管理處罰條例第48條，其中1件係違反
    同條例第53條，並分別記有違規點數1點、1點、1點、3點之
    處罰，且係在6個月以內，共達記點6點以上，則依上開法條
    規定，抗告人既在6個月內，違規記點共達6點以上者，應予
    吊扣駕駛執照 1個月，並應接受道路交通安全講習。抗告人
    雖執上揭理由提起抗告，惟查罰鍰以外之沒入或其他種類行
    政罰，因兼具維護公共秩序之作用，為達行政目的，行政機
    關仍得併予裁處，並無一事不二罰原則之違反，且道路交通
    管理處罰條例第63條第3項規定係以6個月為計算期間，並無
    各年度應分別重新計算之規定，原處分機關因而依道路交通
    管理處罰條例第63條第3項、第24條第 1項第5款之規定，裁
    處受處分人須吊扣駕照 1個月，並無不當，原審因認抗告人
    之聲明異議為無理由，而予以駁回，經核並無不合，抗告人
    之抗告意旨猶執陳詞指摘原審裁定不當，尚難認有理由，應
    予駁回。
四、據上論結，應依道路交通案件處理辦法第26條，刑事訴訟法
    第412條，裁定如主文。
中    華    民    國    97    年    6     月    18    日
                  刑事第五庭    審判長法  官  吳  敦
                                      法  官  陳春秋
                                      法  官  張傳栗
以上正本證明與原本無異。
不得再抗告。
                                      書記官  李佩真
中    華    民    國   97    年    6     月    20    日


司法院資訊處製作；財團法人民間司法改革基金會備份。
